# 实际利率法

提问人：jangyanbo 时间：2020-07-11 20:59:00
陈老师好！关于实际利率法向您请教！
新金融工具准则对摊余成本进行会计处理的金融资产及负债要求按照实际利率法进行会计处理，我的问题是如果实际利率与按照票面利率二者对损益的影响不大的情况下，是否依旧可以按照票面利率进行核算，还是新准则颁布后对摊余成本进行计量的金融工具必须按照实际利率法进行核算（不考虑重要性水平）

回答人：chenyiwei
原则上按实际利率进行核算。如果实际利率和票面利率差异不大，可根据重要性原则考虑能否接受简化处理。